臺灣宜蘭地方法院民事裁定               100年度抗字第17號
抗  告  人  伍進忠
相  對  人  李昆憲
上列間抗告人因與相對人間聲請本票准許強制執行事件，抗告人
對於中華民國100年6月2日本院所為之100年度司票字第115號民
事裁定提起抗告，本院裁定如下：
    主  文
抗告駁回。
抗告程序費用新臺幣壹仟元由抗告人負擔。
    理  由
一、按執票人向本票發票人行使追索權時，得聲請法院裁定後強
    制執行，票據法第123條定有明文；次按本票執票人，依票
    據法第123條規定，聲請法院裁定許可對發票人之強制執行
    ，係屬非訟事件，此項聲請之裁定，及抗告法院之裁定，僅
    依非訟事件程序，就本票形式上之要件是否具備予以審查為
    已足，並無確定實體上法律關係存否之效力，如發票人就票
    據債務之存否有爭執時，應由發票人提起確認之訴，以資解
    決（最高法院57年台抗字第76號判例意旨參照）。又法院於
    非訟事件不得為實體上之審查，故發票人縱有實體上之爭執
    ，應另行提起確認之訴，法院仍應為准許本票強制執行之裁
    定（臺灣高等法院暨所屬法院83年度法律座談會民事類第48
    號研討結果參照）。
二、查本件相對人主張其執有抗告人於民國91年8月8日簽發、面
    額新臺幣（下同）250,000元、到期日未載、免除作成拒絕
    證書之本票1紙（下稱系爭本票），經提示未獲付款，爰聲
    請原法院裁定就上開金額及自91年8月8日起至清償日止，按
    年息6%計算之利息准許強制執行等情，並提出系爭本票為證
    ，經原法院依首開規定形式審酌相對人提出之系爭本票後，
    依所請裁定准予強制執行。
三、本件抗告意旨略以：該本票係漁業公司借予出港借之所簽，
    本人之薪資所得是以每航次所捕漁獲之魚種、重量作為分紅
    依據，但在公司服務期間，皆未曾出示本人所捕漁獲重量或
    單次漁獲物分紅數字，而每次安家費用亦都有扣除，爰提起
    抗告請求廢棄原裁定云云。
四、經查，本件相對人主張之事實，業於原審提出與所述相符之
    本票為證。原審就系爭本票為形式上之審查，認其已具備本
    票各應記載事項，合於票據法第120條規定，屬有效之本票
    ，乃裁定准許強制執行，並無不合。抗告人所提出之抗辯，
    無論屬實與否，均為實體上之爭執，依前開說明，應由抗告
    人另行提起確認訴訟以資解決，並非本件非訟程序得以審究
    ，本院仍應為准許本票強制執行之裁定。從而，抗告意旨指
    摘原裁定不當，求予廢棄，為無理由，應予駁回。
五、程序費用負擔之依據：非訟事件法第21條第2項、第46條，
    民事訴訟法第495條之1第1項、第449條第1項、第78條。
中    華    民    國   100    年    12    月    29    日
                  臺灣宜蘭地方法院民事庭
                    審判長法  官  林翠華
                                  楊麗秋
                                  張軒豪
以上正本係照原本作成。本裁定除以適用法規顯有錯誤為理由，
不得再抗告；如提再抗告，應於收受送達後十日內委任律師為代
理人向本院提出再抗告狀，並繳納再抗告費新台幣一千元。
中    華    民    國   100    年    12    月    30    日
                          書記官  林嘉萍